Minutes et répertoires du notaire Pierre I GRANDRYE, 10 janvier 1608 - 2 mai 1645 (étude V)
Archives nationales
- Répertoire(s) de Pierre I GRANDRYE, 10 janvier 1608 - 14 juillet 1653; MC/RE/V/1
  - Répertoire. 1608, 10 janvier - 1653, 14 juillet, 10 janvier 1608 - 14 juillet 1653; MC/RE/V/1
    - Compte: Charles de Mollette., 17 septembre 1643; MC/RE/V/1
    - Compte: Jean Parlier., 17 septembre 1643; MC/RE/V/1
    - Rachat: Isaac Dhemery., 17 septembre 1643; MC/RE/V/1
    - Rachat: Pierre Lestorcel., 17 septembre 1643; MC/RE/V/1
    - Vente décharge: Charles de Cardonne., 17 septembre 1643; MC/RE/V/1
    - Vente décharge: Denis de Harlus., 17 septembre 1643; MC/RE/V/1
    - Traité sous seing privé: Jacques Drouys., 18 septembre 1643; MC/RE/V/1
    - Traité sous seing privé: Jean Delabarre., 18 septembre 1643; MC/RE/V/1
    - Traité sous seing privé: Jean Delabarre., 19 septembre 1643; MC/RE/V/1
    - Traité sous seing privé: Jacques Dagneau., 22 septembre 1643; MC/RE/V/1
    - Rachat: Pierre Delabre., 22 septembre 1643; MC/RE/V/1
    - Rachat: Jean Audebert., 25 septembre 1643; MC/RE/V/1
    - [?]: Françoise Berger., 25 septembre 1643; MC/RE/V/1
    - [?]: Martin Deleton ?., 26 septembre 1643; MC/RE/V/1
    - Mariage: Claude de Langres, Marguerite Quesnette., 26 septembre 1643; MC/RE/V/1
    - Bail: Girard Baudart., 01 octobre 1643; MC/RE/V/1
    - [?]: Alexandre Girault., 02 octobre 1643; MC/RE/V/1
    - [?]: Jean Amaury., 02 octobre 1643; MC/RE/V/1
    - [?]: Pierre Picquet., 02 octobre 1643; MC/RE/V/1
    - Procuration: Denis Feron., 02 octobre 1643; MC/RE/V/1
    - Procuration: Philibert Gaultier., 04 octobre 1643; MC/RE/V/1
    - Constitution: Claude Gobelin., 04 octobre 1643; MC/RE/V/1
    - Bail: Anne Devilliers., 04 octobre 1643; MC/RE/V/1
    - Bail: Pierre Redigon ?., 04 octobre 1643; MC/RE/V/1
    - Déclaration: Antoine de Janson., 08 octobre 1643; MC/RE/V/1
    - Déclaration: Pierre de Janson., 08 octobre 1643; MC/RE/V/1
    - Inventaire: Mathieu Picquet., 08 octobre 1643; MC/RE/V/1
    - Inventaire: Jeanne Delacroix., 08 octobre 1643; MC/RE/V/1
    - Mariage: Paul le Jay., 12 octobre 1643; MC/RE/V/1
    - Mariage: François Saullier, Henriette le Jay., 12 octobre 1643; MC/RE/V/1
    - Constitution: Jean Bouer., 12 octobre 1643; MC/RE/V/1
    - Indemnité: Jean Bouer., 13 octobre 1643; MC/RE/V/1
    - Indemnité: Louis Bouer., 13 octobre 1643; MC/RE/V/1
    - Apprentissage: Nicolas Gaudart., 13 octobre 1643; MC/RE/V/1
    - Apprentissage: Antoine Gaudart., 13 octobre 1643; MC/RE/V/1
    - Apprentissage: Antoine Migot., 13 octobre 1643; MC/RE/V/1
    - Mariage: Tanneguy Nedelec dit Laber, Denise Courtillier., 20 octobre 1643; MC/RE/V/1
    - Bail: André Juif., 20 octobre 1643; MC/RE/V/1
    - Bail: Louis Cousin., 23 octobre 1643; MC/RE/V/1
    - Testament: Jean Boistet, Antoinette Bernier., 23 octobre 1643; MC/RE/V/1
    - Bail: Anne Pierre Legendre., 24 octobre 1643; MC/RE/V/1
    - Bail: François le Masson., 24 octobre 1643; MC/RE/V/1
    - Mariage: Gilles Charpentier, Antoinette de Liancourt., 24 octobre 1643; MC/RE/V/1
    - Mariage: Nicolas Chauvet, Charlotte Paultre ?., 24 octobre 1643; MC/RE/V/1
    - Rachat: Marie Jolly., 24 octobre 1643; MC/RE/V/1
    - Rachat: François Haudebert., 03 novembre 1643; MC/RE/V/1
    - Contrat: Charles Richer., 03 novembre 1643; MC/RE/V/1
    - Contrat: Marie Richer., 03 novembre 1643; MC/RE/V/1
    - Compte: Claude Adier., 04 novembre 1643; MC/RE/V/1
    - Compte: Simon Ferret., 04 novembre 1643; MC/RE/V/1
    - Compte: Pierre Aumont., 05 novembre 1643; MC/RE/V/1
    - Promesse: François Deligny., 06 novembre 1643; MC/RE/V/1
    - Promesse: Marie Bachelier., 06 novembre 1643; MC/RE/V/1
    - Vente: Claude Gobelin., 07 novembre 1643; MC/RE/V/1
    - Vente: Claude Prieur., 07 novembre 1643; MC/RE/V/1
    - Testament: Jean Colas., 07 novembre 1643; MC/RE/V/1
    - Constitution: Jean Bouer., 07 novembre 1643; MC/RE/V/1
    - Constitution: René Moreau., 07 novembre 1643; MC/RE/V/1
    - Indemnité: Jean Bouer., 08 novembre 1643; MC/RE/V/1
    - Indemnité: Louis Bouer., 08 novembre 1643; MC/RE/V/1
    - Quittance: Louis Targer., 12 novembre 1643; MC/RE/V/1
    - Quittance: Jean Bouier., 12 novembre 1643; MC/RE/V/1
    - Apprentissage: Catherine Ozanne., 13 novembre 1643; MC/RE/V/1
    - Apprentissage: Marguerite Camus., 13 novembre 1643; MC/RE/V/1
    - Vente: Claude le Febure., 18 novembre 1643; MC/RE/V/1
    - Vente: Noël Baudet., 18 novembre 1643; MC/RE/V/1
    - Constitution: Louis Lhullier., 24 novembre 1643; MC/RE/V/1
    - Constitution: Pierre Hourlier., 24 novembre 1643; MC/RE/V/1
    - Vente d'office: Jean Bernault., 27 novembre 1643; MC/RE/V/1
    - Vente d'office: Jacques Deleans., 27 novembre 1643; MC/RE/V/1
    - Décharge: Antoine Dubois., 27 novembre 1643; MC/RE/V/1
    - Décharge: Ardouin Dubois., 27 novembre 1643; MC/RE/V/1
    - Bail: Antoine Dubois., 28 novembre 1643; MC/RE/V/1
    - Bail: Hardouin Dubois., 28 novembre 1643; MC/RE/V/1
    - Marché: Guillaume Gentilhomme., 29 novembre 1643; MC/RE/V/1
    - Marché: Nicolas Boulet., 29 novembre 1643; MC/RE/V/1
    - Mariage: Pierre Honoré., 30 novembre 1643; MC/RE/V/1
    - Mariage: Jean Lebegue, Anne Honoré., 30 novembre 1643; MC/RE/V/1
    - Marché: François Delamarre., 01 décembre 1643; MC/RE/V/1
    - Marché: Michel le Vavasseur., 01 décembre 1643; MC/RE/V/1
    - Constitution: Jean Bouer., 01 décembre 1643; MC/RE/V/1
    - Constitution: Jean le Mercier., 01 décembre 1643; MC/RE/V/1
    - Indemnité: Jean Bouer., 02 décembre 1643; MC/RE/V/1
    - Indemnité: Louis Bouer., 02 décembre 1643; MC/RE/V/1
    - Apprentissage: Antoine Moitie., 02 décembre 1643; MC/RE/V/1
    - Apprentissage: Antoine Poulain., 03 décembre 1643; MC/RE/V/1
    - Apprentissage: Claude Marchant., 03 décembre 1643; MC/RE/V/1
    - Rachat: Marguerite Dulaurent., 03 décembre 1643; MC/RE/V/1
    - Rachat: Charles Duhamel., 03 décembre 1643; MC/RE/V/1
    - Vente: Louis Maisonnette., 05 décembre 1643; MC/RE/V/1
    - Vente: Jean Fournier., 05 décembre 1643; MC/RE/V/1
    - Rachat: Claude Gobelin., 05 décembre 1643; MC/RE/V/1
    - Rachat: Thomas Coulon., 05 décembre 1643; MC/RE/V/1
    - Bail: Marguerite Dulaurent., 05 décembre 1643; MC/RE/V/1
    - Bail: Guillaume Boudin., 05 décembre 1643; MC/RE/V/1
    - Vente: Guillaume Boudin., 07 décembre 1643; MC/RE/V/1
    - Vente: Marguerite Dulaurent., 07 décembre 1643; MC/RE/V/1
    - Renonciation: Germain Bourgeois., 13 décembre 1643; MC/RE/V/1
    - Renonciation: Anne Harpin., 13 décembre 1643; MC/RE/V/1
    - Rachat: Charles Devilliers., 14 décembre 1643; MC/RE/V/1
    - Rachat: Denis Devilliers., 14 décembre 1643; MC/RE/V/1
    - Bail: André Juif., 15 décembre 1643; MC/RE/V/1
    - Bail: Pierre Janvier., 15 décembre 1643; MC/RE/V/1
    - Codicille: Valentin Giaffart ? Graffart, Anne Bidault., 23 décembre 1643; MC/RE/V/1
    - Vente: Marguerite Dulaurent., 23 décembre 1643; MC/RE/V/1
    - Vente: Louis Freyart, 23 décembre 1643; MC/RE/V/1
    - Testament: Pierre Deniers ?, Jeanne de Falquerolles., 23 décembre 1643; MC/RE/V/1
    - Inventaire: Claude Cousin., 24 décembre 1643; MC/RE/V/1
    - Inventaire: Laurent Dupont., 24 décembre 1643; MC/RE/V/1
    - Echange: Charlotte Aubert., 26 décembre 1643; MC/RE/V/1
    - Echange: François Fraguier., 26 décembre 1643; MC/RE/V/1
    - Bail: François Delamet., 26 décembre 1643; MC/RE/V/1
    - Bail: Jean Dier., 26 décembre 1643; MC/RE/V/1
    - Déclaration: François Fraguier., 26 décembre 1643; MC/RE/V/1
    - Bail: Hubert Devignes., 27 décembre 1643; MC/RE/V/1
    - Marché: Jean Paris., 28 décembre 1643; MC/RE/V/1
    - Marché: Marguerite Dulaurent., 28 décembre 1643; MC/RE/V/1
    - Bail: Geoffroy le Secq., 31 décembre 1643; MC/RE/V/1
    - Bail: Michel Jubé., 31 décembre 1643; MC/RE/V/1
    - BIGOT (Jean-Jacques) § Echange entre Jean-Jacques BIGOT et Marguerite de DONON., 18 mars 1621; MC/RE/V/1
      Mention dans le répertoire du notaire coté:
      MC/RE/V/1
      Attention: la cote de répertoire (de type 'MC/RE') ne permet pas de consulter la minute de l'acte. ll convient de rechercher la cote de la minute (de type 'MC/ET') au niveau des articles (registre ou liasse) de minutes du notaire.
      échange; Bigot, Jean Jacques